【裁判字號】    95,毒抗,143
【裁判日期】    950522
【裁判案由】    聲請觀察、勒戒
【裁判全文】
臺灣高等法院臺南分院刑事裁定
抗  告  人
即  被  告  甲○○
上列抗告人因聲請觀察、勒戒案件，不服臺灣台南地方法院中華
民國95年3月7日裁定（95年度毒聲字第155號），提起抗告，本
院裁定如下：
    主  文
抗告駁回。
    理  由
一、本件抗告意旨略以：抗告人並無施用第一、二級毒品，警察
    於抗告人採尿送驗過程，令抗告人於封條上簽名，顯係違反
    採證原則，請求覆驗尿液，以證事實。為此提起抗告，請求
    撤銷原裁定云云。
二、按犯毒品危害防制條例第10條施用第一級毒品、第二級毒品
    之罪者，檢察官應聲請法院裁定，令被告或少年入勒戒處所
    觀察、勒戒，其期間不得逾二月，毒品危害防制條例第20條
    第1項規定甚明。查聲請人即原審檢察官以抗告人基於施用
    第一、二級毒品之犯意，於95年1月10日下午3時許，在其位
    於台南縣佳里鎮蚶寮里蚶寮4號之住處內，以海洛因摻水置
    入注射針筒內注射之方式施用第一級毒品海洛因。另於95年
    1月11日上午9時10 分由警方採尿人員對之採尿送驗往前回
    溯96小時內之某時，在不詳處所，施用第二級毒品安非他命
    。經警持臺灣台南地方法院搜索票，於95年1月11日上午7時
    40分許，前往上開抗告人之住所執行搜索，當場在該處扣得
    已使用之注射針筒二支等物，嗣經抗告人同意而採驗其尿液
    送驗，檢驗結果呈現鴉片類及甲基安非他命陽性反應之事實
    ，有台南市警察局第六分局送驗尿液及年籍對照表、長榮大
    學確認報告各一紙在卷可稽，復有扣案之注射針筒二支可資
    佐證，抗告人亦就前揭時、地坦承有吸食第一級毒品海洛因
    （見警卷第2頁），乃聲請原審法院裁定命抗告人應觀察、
    勒戒。原審審核上情，認無不合，乃依原審檢察官之聲請，
    裁定命抗告人應送勒戒處所觀察、勒戒。
三、抗告人甲○○雖以上開情詞置辯，惟查：
（一）按「尿液毒品檢驗，若能使用先進之氣相層析質譜儀分析
      法確認，可完全排除偽陽性之干擾，為目前最具公信力的
      檢驗方法」，為法務部調查局87年9月29日（87）發技（1
      ）字第87074574號函所揭示。次按甲基安非他命經口服投
      與後約百分之七十於二十四小時內自尿中排出，約百分之
      九十於九十六小時內自尿中排出，僅憑尿液中呈安非他命
      陽性反應，雖無法推算吸食時間距採集時間之長短，惟依
      行政院衛生署藥物食品檢驗局81年2月8日藥檢壹字第1156
      號函示，最長可能不會超過四日。查抗告人甲○○於95年
      1月11日上午7時40分許為警查獲後，隨即於同日上午9時
      10分在台南市警察局第六分局採尿送驗，經長榮大學毒物
      研究中心以ＧＣ／ＭＳ氣相層析質譜儀法確認檢驗，判定
      有鴉片類及甲基安非他命陽性反應，有前開分局送驗尿液
      及年籍對照表、長榮大學確認報告各一紙在卷可稽（見警
      卷第12、14頁）。而抗告人於95年1月11日第一次警詢中
      亦坦承於95年1月10日15時許，在家裡房間內自己一個人
      注射海洛因毒品（見警卷第2頁），核與前揭時、地相符
      。是依前揭說明，堪認抗告人甲○○於上開時間曾施用第
      一、二級毒品無訛。
（二）次按採尿人員應全程監控尿液採驗過程，並注意尿液檢體
      應分別裝入二瓶尿液容器，每瓶尿液量須達三十毫升，並
      由受尿液採驗人按捺左大拇指指紋封緘，採驗尿液實施辦
      法第13條第1款定有明文。查95年1月11日上午9時58分起
      製作之被告警訊筆錄上，已詳細載明對抗告人採尿之過程
      ，於筆錄記載抗告人「願意接受警方採尿送驗」、「採集
      尿液二瓶是其本人所排放、檢視、並親自封罐無誤」明確
      （見警卷第3頁），則抗告人辯稱警察就採尿送驗過程令
      其於封條上簽名，顯係違反採證原則云云，委無足採，抗
      告人請求覆驗尿液，並不足採。
四、綜上，抗告人於前揭時、地確有施用第一、二級毒品之事實
    ，則原法院依檢察官聲請，裁定將抗告人送勒戒處所觀察、
    勒戒，並無不合。抗告意旨指摘原裁定不當，為無理由，應
    駁回其抗告。
據上論斷，應依刑事訴訟法第412條，裁定如主文。
中    華    民    國    95    年    5     月    22    日
                   刑事第一庭   審判長法  官  黃崑宗
                                      法  官  田平安
                                      法  官  王明宏
以上正本證明與原本無異。
不得再抗告。
                                      書記官  黃全忠
中    華    民    國    95    年    5     月    22    日


司法院資訊處製作；財團法人民間司法改革基金會備份。
